# 固定资产初始入账金额

提问人：ethanxam 时间：2017-04-02 12:38:25
陈版，大家好！ 有一问题一直没想明白：固定资产准则规定：对于明显超过信用期付款购买的固定资产初始入账金额应该按未来各期付款金额的现值确认。 那么我的问题是：未来付款现值利率如何确定，依据是什么？为什么不像租赁里面规定按照现值和公允孰低计量呢，这是基于什么方面考虑的？ 谢谢！

回答人：chenyiwei
其实分期付款购买和融资租赁没有本质区别，所遵循的处理原则也是一致的，即按照长期应付款按照适用于本企业的同期贷款利率折现后的折现值与该固定资产本身的公允价值两者中的较低者入账。